ACORDAO-COMPLETO-2546007

ACÓRDÃO 4182/2022 ATA 27/2022 - SEGUNDA CÂMARA

VISTOS, relatados e discutidos estes autos que, no presente momento, tratam de embargos de declaração opostos por Daniel Queiroz de Sant'Ana em face do Acórdão 2.936/2022 prolatado pela 2ª Câmara, ao julgar irregulares as contas desse responsável para condená-lo ao pagamento do correspondente débito, aplicando-lhe, ainda, a subjacente multa prevista no art. 57 da Lei n.º 8.443, de 1992, diante da não comprovação da boa e regular aplicação dos recursos federais repassados por meio do Convênio n.º 744728/2010 celebrado entre o então Ministério do Esporte e o Estado do Acre, por intermédio da sua Secretaria de Estado de Esporte, Turismo e Lazer, sob o valor de R$ 1.195.059,86 para a produção de materiais esportivos por detentos na Colônia Penal Dr. Francisco D'Oliveira Conde em Rio Branco - AC;
ACORDAM os Ministros do Tribunal de Contas da União, reunidos em Sessão da 2ª Câmara, ante as razões expostas pelo Relator, em:
9.1. conhecer dos presentes embargos de declaração opostos por Daniel Queiroz de Sant'Ana em face do Acórdão 2936/2022-TCU-Segunda Câmara, nos termos do art. 34 da Lei n.º 8.443, de 1992, e do art. 287 do RITCU, para, no mérito, rejeitá-los; e
9.2. enviar a cópia do presente Acórdão, com o Relatório e a Proposta de Deliberação, ao ora embargante, para ciência, devendo promover o adequado e célere prosseguimento do feito.

Embargos de Declaração em face do Acórdão 2.936/2022-TCU-2ª Câmara, ao julgar irregulares as contas do ora embargante para condená-lo ao pagamento de débito e multa.

Segunda Câmara

Secretaria Especial do Esporte.

3. Embargante: Daniel Queiroz de Sant'Ana (CPF XXX.641.772-XX).

13.1. Ministros presentes: Bruno Dantas (Presidente), Augusto Nardes, Aroldo Cedraz e Antonio Anastasia.
13.2. Ministros-Substitutos presentes: Marcos Bemquerer Costa e André Luís de Carvalho (Relator).

ACORDAO-COMPLETO-2556705

Acórdão de Relação 7373/2022 - Primeira Câmara

Acórdão de Relação

Primeira Câmara

ANDRÉ DE CARVALHO

Ministro-Substituto André Luís de Carvalho.

Trata-se, no presente momento, de embargos de declaração opostos por Daniel Queiroz de Sant'Ana em face do Acórdão 2.936/2022 prolatado pela 2ª Câmara, ao julgar irregulares as contas desse responsável para condená-lo ao pagamento do correspondente débito, aplicando-lhe, ainda, a subjacente multa prevista no art. 57 da Lei n.º 8.443, de 1992, diante da não comprovação da boa e regular aplicação dos recursos federais repassados por meio do Convênio n.º 744728/2010 celebrado entre o então Ministério do Esporte e o Estado do Acre, por intermédio da sua Secretaria de Estado de Esporte, Turismo e Lazer, sob o valor de R$ 1.195.059,86 para a produção de materiais esportivos por detentos na Colônia Penal Dr. Francisco D'Oliveira Conde em Rio Branco - AC.
2.	O aludido Acórdão 2.936/2022 teria sido prolatado pela 2ª Câmara do TCU, em suma, nos seguintes termos:
	" (...) 9.1. rejeitar as alegações de defesa apresentadas por Daniel Queiroz de Sant'Ana;
9.2. julgar irregulares as contas de Daniel Queiroz de Sant'Ana, nos termos dos arts. 1º, I, 16, III, 'b' e 'c', 19, caput, e 23, inciso III, da Lei n.º 8.443, de 1992, para condená-lo ao pagamento do correspondente débito, com a fixação do prazo de 15 (quinze) dias contados da notificação, para comprovar, perante o Tribunal, nos termos do art. 214, III, 'a', do RITCU, o recolhimento da referida dívida ao Tesouro Nacional, com a atualização monetária e os juros de mora calculados desde a data informada até o efetivo recolhimento, na forma da legislação em vigor, sob as seguintes condições:
	Data da Ocorrência
	Valor Original (em R$) 
	Observação

	17/5/2011
	1.183.109,26
	-

	24/10/2013
	622.466,12
	já restituído

9.3. aplicar em desfavor de Daniel Queiroz de Sant'Ana a multa prevista no art. 57 da Lei n.º 8.443, de 1992, sob o valor de R$ 150.000,00 (cento e cinquenta mil reais) , fixando-lhe o prazo de 15 (quinze) dias, contados da notificação, para que comprove, perante o Tribunal, nos termos do art. 214, III, 'a', do RITCU, o recolhimento da referida dívida ao Tesouro Nacional, com a devida atualização monetária, na forma da legislação em vigor;
9.4. autorizar, caso requerido, nos termos do art. 26 da Lei n.º 8.443, de 1992, e do art. 217 do RITCU, o parcelamento das dívidas fixadas por este Acórdão em até 36 (trinta e seis) parcelas mensais e sucessivas, com a devida atualização monetária e os correspondentes acréscimos legais, esclarecendo ao responsável que a falta de pagamento de qualquer parcela importará no vencimento antecipado do saldo devedor, nos termos do art. 217, § 2º, do RITCU, sem prejuízo das demais medidas legais;
9.5. autorizar, desde logo, a cobrança judicial das dívidas fixadas por este Acórdão, nos termos do art. 28, inciso II, da Lei n.º 8.443, de 1992, diante do não atendimento à notificação; e
	9.6. enviar a cópia do presente Acórdão, com o Relatório e a Proposta de Deliberação, à Procuradoria da República no Estado do Acre, nos termos do art. 16, § 3º, da Lei n.º 8.443, de 1992, para o ajuizamento das ações civis e penais cabíveis."
3.	Por intermédio, todavia, do seu advogado, Daniel Queiroz de Sant'Ana acostou os seus embargos de declaração à Peça 142 sob o pretexto de que o aludido Acórdão 2936/2022-TCU-Segunda Câmara padeceria de omissões, tendo apresentado, para tanto, os seguintes argumentos:
	" (...) Nos presentes embargos será demonstrado que essa Distinta Corte se omitiu sobre pontos fundamentais, os quais, acaso tivessem sido analisados, levariam a outro resultado. 
	II. 2. DA NULIDADE DAS CITAÇÕES RECEBIDAS POR TERCEIROS - DA NULIDADE DA CITAÇÃO POR EDITAL
	Reza o artigo 179 do Regimento Interno do Tribunal de Contas da União que a citação, a audiência ou a notificação, bem como a comunicação de diligência e de rejeição de alegações de defesa, far-se-ão:  (...) .
	Ao meditar sobre essas três modalidades de citação/audiência/notificação/comunicação previstas no Regimento Interno dessa Corte de Contas, resta claro que o objetivo primordial é o de dar ciência inequívoca ao destinatário quanto ao seu conteúdo.
	Ao compulsar detidamente o processo em comento, verifica-se que o embargante foi citado inicialmente em quatro ocasiões: a) por carta registrada, com aviso de recebimento, no dia 31 de janeiro de 2014 (fl. 187) ; b) por carta registrada, com aviso de recebimento, no dia 10 de outubro de 2014 (fl. 191) ; c) por carta registrada, com aviso de recebimento, no dia 10 de novembro de 2014 (fl. 192) ; d) por edital, no dia 6 de junho de 2019 (fl. 273) .
	Ocorre, Excelentíssimos Ministros, que todas as quatro citações acima citadas são nulas de pleno direito, conforme se verá adiante. Primeiramente, nenhuma das citações foi recebida diretamente pelo senhor DANIEL QUEIROZ DE SANT'ANA, mas sim por outras pessoas, como se pode observar a seguir:  (...) .
	O endereço constante nas aludidas cartas registradas era o da Secretaria de Estado de Educação. Contudo, desde o dia 1º de abril de 2014 o recorrente não era mais Secretário de Estado de Educação, porquanto pediu exoneração (fl. 580) : (...) .
	Nota-se que nas cartas registradas alhures colacionadas consta que o senhor DANIEL QUEIROZ DE SANT'ANA era Secretário de Estado de Educação, em que pese ter sido exonerado mais de 6 (seis) seis meses antes.
	O certo é que o já mencionado artigo 179, inciso II, do Regimento Interno do Tribunal de Contas da União aduz que a citação/audiência/notificação/comunicação mediante carta registrada, com aviso de recebimento, deve comprovar a entrega no endereço do destinatário.
	Ora, se desde 1º de abril de 2014 o senhor DANIEL QUEIROZ DE SANT'ANA não era mais Secretário de Educação, é claro, é óbvio, é evidente que não mais seria encontrado na sede da Secretaria de Estado de Educação!
	Portanto, há que se reconhecer a NULIDADE das citações feitas por meio das cartas registradas constantes nos autos, às folhas 187, 191 e 192. A primeira é nula porque não foi recebida diretamente pelo senhor DANIEL QUEIROZ DE SANT'ANA, e as outras duas são nulas porque, além de não terem sido recebidas diretamente pelo recorrente, foram realizadas no endereço da Secretaria de Educação quando ele não mais ocupava o cargo de Secretário da pasta.
	Todavia, não apenas as citações feitas através das cartas registradas são nulas, como também a citação por edital realizada nos autos em epígrafe padece do vício de nulidade.
	Uma vez mais se valendo do disposto no artigo 179 do Regimento Interno dessa Corte de Contas, é necessário rememorar que o seu inciso III verbera que a citação/audiência/notificação/comunicação por edital deve ser realizada quando o seu destinatário não for localizado.
	Com a devida vênia, na data da realização da citação por edital, que ocorreu em 6 de junho de 2019 (fl. 273) , o senhor DANIEL QUEIROZ DE SANT'ANA não se encontrava em local incerto, ignorado ou inacessível, tampouco estava se esquivando de receber a sobredita citação.
	Não existe qualquer elemento nos autos que denote tais circunstâncias e, ao mesmo tempo, não há comprovação no processo de que o Ministério da Cidadania promoveu qualquer diligência para descobrir o endereço do recorrente à época (já que não era mais Secretário de Educação) .
	Com efeito, a fim de saber o endereço do senhor DANIEL QUEIROZ DE SANT'ANA, o Ministério da Cidadania podia ter solicitado informações da Receita Federal, da Justiça Eleitoral, ou de outro órgão, mas assim não o fez.
	Esse Tribunal de Contas, por exemplo, pesquisou nos Sistemas Corporativos para saber qual era o endereço do recorrente, como se verifica à folha 565 dos autos: (...) .
	E o endereço acima, Excelências, era exatamente o endereço que o recorrente residia em 6 de junho de 2019, o que demonstra ainda mais que não estava em local incerto, ignorado ou inacessível.
	A título de arremate, é preciso dizer que o embargante, em 2019, já exercia mandato de Deputado Estadual, fato público e notório, de sorte que o Ministério da Cidadania podia inclusive tê-lo citado no endereço da Assembleia Legislativa do Estado do Acre, onde pelo menos três vezes por semana participa de sessões, reuniões de comissões etc.
	Assim, não havendo provas de que o senhor DANIEL QUEIROZ DE SANT'ANA estava em local incerto, ignorado ou inacessível (sobretudo pelo fato de ser pessoa pública) , e considerando também que não há qualquer demonstração de que o Ministério da Cidadania tenha promovido diligência para descobrir o seu endereço, não havia razões jurídicas para que houvesse a sua citação por edital, razão pela qual deve ser reconhecida a sua NULIDADE por esse Tribunal de Contas da União.
	II. 3. DA OCORRÊNCIA DA PRESCRIÇÃO QUINQUENAL (TEMA 899 DO STF) 
	Reconhecidas as nulidades das citações, Excelências, chegar-se-á à conclusão de que ocorreu, no presente processo, a prescrição intercorrente da pretensão ressarcitória.
	No que diz respeito à imprescritibilidade do ressarcimento do dano ao erário, o Supremo Tribunal Federal, por meio do Tema 899, fixou tese no sentido de que 'é prescritível a pretensão de ressarcimento ao erário fundada em decisão de Tribunal de Contas', conforme a ementa a seguir transcrita: (...) .
	No aludido julgamento, em que pese a questão do prazo prescricional no tocante à constituição do débito não tenha sido o tema principal, consta no voto o entendimento acerca da adoção supletiva do artigo 1º da Lei 9.873/1999, com a ocorrência da prescrição quinquenal em relação a valores discutidos nos processos de tomada de contas especial, em trâmite no Tribunal de Contas da União: (...) .
	No julgamento do Recurso Extraordinário nº 636.886, acima descrito, o Ministro Gilmar Mendes discorreu acerca dos marcos interruptivos da prescrição quinquenal, decorrentes da interpretação sistemática da legislação infraconstitucional sobre o exercício de ação punitiva pela Administração Pública federal (Lei n. 9.873/1999) , da Lei Orgânica do Tribunal de Contas da União (Lei n. 8.443/1992) , da Lei sobre Improbidade Administrativa (Lei n. 8.429/1992) , incluída a Lei de Execuções Fiscais (Lei n. 6.830/1980) , e concluiu pela: 
	a) prescrição quinquenal entre a data da prestação de contas (voluntária) e o início da fase preliminar da tomada de contas, definido pela decisão pela qual se determina a citação ou a notificação do interessado ou responsável (art. 1º da Lei n. 9.873/1999 c/c inc. III do art. 23 da Lei n. 8.429/1992) ;
	b) interrupção da prescrição: i) pela decisão na qual é determinada a citação ou notificação do interessado ou responsável e por qualquer ato inequívoco que importe apuração do fato; ii) pela decisão condenatória recorrível e por qualquer ato inequívoco que importe em manifestação expressa de tentativa de solução conciliatória na Administração Pública federal. 
	Nesse diapasão, levando-se em conta o prazo prescricional de 5 (cinco) anos dentre o fato gerador e apuração do Tribunal de Contas da União, bem como considerando as causas de interrupção previstas no artigo 2º, da Lei n. 9.873/1997, tem-se que se operou a prescrição no processo em testilha.
	De fato, a única citação VÁLIDA do senhor DANIEL QUEIROZ DE SANT'ANA foi aquela realizada por esse Tribunal de Contas da União em 7 de junho de 2021 (fl. 581) . 
	Por sua vez, a prestação de contas objeto da presente Tomada de Contas Especial ocorreu em 13 de fevereiro de 2014, conforme reconheceu o Parecer Técnico de Avaliação de Cumprimento do Objeto nº 07/2015 (fls. 193/200) : (...) .
	Nessa toada, da apresentação da prestação de contas até a data da citação válida do senhor DANIEL QUEIROZ DE SANT'ANA se passaram 7 (sete) anos, 3 (três) meses, 3 (três) semanas e 4 (quatro) dias, não havendo dúvidas da ocorrência da prescrição, na linha da tese fixada no Tema 899 do Supremo Tribunal Federal.
	E ainda que se considere válida e regular a citação por edital, levada a efeito em 6 de junho de 2019 (fl. 273) , mesmo assim também se concretizou a prescrição, porquanto da apresentação da prestação de contas até a citação por edital se passaram 5 (cinco) anos, 3 (três) meses, 3 (três) semanas e 3 (três) dias.
	Logo, ante a consumação do fenômeno da prescrição quinquenal, deve ser extinto o presente processo, com resolução de mérito, com fundamento no artigo 487, inciso IV, do Código de Processo Civil, aplicável subsidiariamente nos termos do artigo 298 do Regimento Interno do Tribunal de Contas da União, de modo que o senhor DANIEL QUEIROZ DE SANT'ANA não seja condenado a ressarcir o erário nem a qualquer outra sanção.
	II. 3. DA OCORRÊNCIA DA PRESCRIÇÃO TRIENAL (ART.1º, § 1º, LEI Nº 9.873/99) 
	Ad argumentandum tantum, acaso esse Tribunal de Contas da União não acolha a tese da prescrição quinquenal, o que não se espera e se admite apenas por amor ao debate, tem-se a dizer o seguinte:
	O artigo 1º, § 1º, da Lei Federal nº 9.873, de 23 de novembro de 1999, que estabelece prazo de prescrição para o exercício de ação punitiva pela Administração Pública federal, direta e indireta, pontifica: (...) .
	Como se viu, no tópico 'II.1' desta peça processual foi argumentado, em boa medida, acerca da nulidade das três citações feitas por carta registrada, e também da citação levada a efeito por meio de edital.
	No entanto, na remota hipótese de esse Tribunal de Contas considerar todas as referidas citações como válidas e regulares, ainda assim se estará diante da prescrição, não a quinquenal, alinhavada no tópico anterior, mas a trienal, nos termos do supramencionado artigo 1º, §1º, da Lei Federal nº 9.873/99.
	Entre a data do recebimento da terceira carta registrada, em 10 de novembro de 2014 (fl. 192) e a citação por edital (fl. 273) , que ocorreu em 6 de junho de 2019, se passaram 4 (quatro) anos, 6 (seis) meses, 3 (três) semanas e 6 (seis) dias, ocorrendo, portanto, a prescrição trienal.
	Desse modo, ante a consumação do fenômeno da prescrição trienal, deve ser extinto o presente processo, com resolução de mérito, com fundamento no artigo 487, inciso IV, do Código de Processo Civil, aplicável subsidiariamente nos termos do artigo 298 do Regimento Interno do Tribunal de Contas da União, de modo que o senhor DANIEL QUEIROZ DE SANT'ANA não seja condenado a ressarcir o erário nem a qualquer outra sanção.
	III. DOS PEDIDOS 
	Ante o exposto, requer o senhor DANIEL QUEIROZ DE SANT'ANA:
	a) que sejam recebidos e autuados os presentes embargos de declaração, porquanto opostos tempestivamente; 
	b) que em razão da oposição dos presentes Embargos de Declaração sejam SUSPENSOS os efeitos do Acórdão nº 2.936/2022, consoante dispõe o artigo 287, § 3º, do RITCU;
 	c) que seja proferido novo Acórdão, integrativo, suprindo as omissões do Acórdão nº 2.936/2022, reconhecendo: i) a NULIDADE das citações feitas por meio das cartas registradas constantes nos autos, às folhas 187, 191 e 192. A primeira é nula porque não foi recebida diretamente pelo senhor DANIEL QUEIROZ DE SANT'ANA, e as outras duas são nulas porque, além de não terem sido recebidas diretamente pelo recorrente, foram realizadas no endereço da Secretaria de Educação quando ele não mais ocupava o cargo de Secretário da pasta; ii) a NULIDADE da citação por edital feita por esse Tribunal de Contas à folha 273, por não existir provas de que o senhor DANIEL QUEIROZ DE SANT'ANA estava em local incerto, ignorado ou inacessível (sobretudo pelo fato de ser pessoa pública) , e considerando também que não há qualquer demonstração de que o Ministério da Cidadania tenha promovido diligência para descobrir o seu endereço;
	d) reconhecidas as nulidades das citações, que esse Tribunal de Contas da União declare a ocorrência da prescrição quinquenal ou da prescrição trienal, nos termos acima expostos, extinguindo o presente processo, com resolução de mérito, com fundamento no artigo 487, inciso IV, do Código de Processo Civil, aplicável subsidiariamente nos termos do artigo 298 do Regimento Interno do Tribunal de Contas da União, de modo que o senhor DANIEL QUEIROZ DE SANT'ANA não seja condenado a ressarcir o erário nem a qualquer outra sanção."
É o Relatório.

Thalles Vinicius de Souza Sales (OAB-AC 3.625), representando Daniel Queiroz de Sant'Ana.

Não atuou.

EMBARGOS DE DECLARAÇÃO. TOMADA DE CONTAS ESPECIAL. ACÓRDÃO 2.936/2022-TCU-2ª CÂMARA. AUSÊNCIA DOS SUPOSTOS VÍCIOS NO REFERIDO ACÓRDÃO. MERA TENTATIVA DE INDEVIDA REDISCUSSÃO DE MÉRITO DO FEITO PELA ESTREITA VIA DOS EMBARGOS. CONHECIMENTO. REJEIÇÃO. COMUNICAÇÃO.

TOMADA DE CONTAS ESPECIAL (TCE)

Secretaria de Controle Externo de Tomada de Contas Especial (Secex-TCE).

Trata-se, no presente momento, de embargos de declaração opostos por Daniel Queiroz de Sant'Ana em face do Acórdão 2.936/2022 prolatado pela 2ª Câmara, ao julgar irregulares as contas desse responsável para condená-lo ao pagamento do correspondente débito, aplicando-lhe, ainda, a subjacente multa prevista no art. 57 da Lei n.º 8.443, de 1992, diante da não comprovação da boa e regular aplicação dos recursos federais repassados por meio do Convênio n.º 744728/2010 celebrado entre o então Ministério do Esporte e o Estado do Acre, por intermédio da sua Secretaria de Estado de Esporte, Turismo e Lazer, sob o valor de R$ 1.195.059,86 para a produção de materiais esportivos por detentos na Colônia Penal Dr. Francisco D'Oliveira Conde em Rio Branco - AC.
2.	Os presentes embargos devem ser, preliminarmente, conhecidos pelo TCU, por atenderem aos requisitos legais e regimentais de admissibilidade, devendo ser no mérito, contudo, rejeitados.
3.	Como visto, por intermédio do seu advogado, Daniel Queiroz de Sant'Ana opôs os seus embargos de declaração à Peça 142 sob o pretexto de o referido acórdão padecer de omissões em face da suposta nulidade das citações efetuadas pelo órgão concedente na fase interna da presente TCE, além da suposta prescrição da pretensão de ressarcimento pelo TCU diante do eventual decurso do prazo em conformidade com a Tese 899 fixada em Repercussão Geral pelo STF e com o art. 1º, § 1º, da Lei n.º 9.873 de 1999.
4.	Bem se vê, no entanto, que não subsistiria essa suposta omissão no referido acórdão, já que a suposta prescrição da pretensão de ressarcimento pelo TCU teria sido enfrentada no item 14 da fundamentação do acórdão, tendo o TCU assinalado, ainda, que a eventual prescrição da ação de ressarcimento ao erário não subsistiria e esse entendimento estaria, aí, em plena consonância com a jurisprudência fixada pelo STF no bojo do RE 852.475-SP, com o trânsito em julgado a partir de 6/12/2019, diante da Tese de Repercussão Geral n.º 897 no sentido de que "São imprescritíveis as ações de ressarcimento ao erário fundadas na prática de ato doloso tipificado na Lei de Improbidade Administrativa".
5.	Não fosse o bastante, também não merece prosperar a suposta nulidade nas notificações durante a fase interna desta TCE, até porque essas notificações seriam meramente indicativas, pois a efetiva relação jurídica processual é formada a partir da citação válida efetuada pelo TCU na presente fase externa da TCE, buscando oferecer a oportunidade de o responsável refutar as correspondentes irregularidades apuradas no processo de TCE em plena consonância com os princípios do contraditório e da ampla defesa, e, por esse prisma, não subsistiria o eventual fundamento para o cogitado pedido de nulidade das indicativas notificações.     
6.	De toda sorte, para além de não ter evidenciado os supostos vícios no referido acórdão, o ora embargante apenas tentou promover a indevida rediscussão de mérito do feito pela estreita via destes embargos de declaração, a despeito de os embargos não servirem como a via adequada para essa finalidade em consonância, assim, com a jurisprudência firmada pelo TCU a partir, por exemplo, dos Acórdãos 2.062/2015, 2.635/2015 e 294/2016, do Plenário, e com a jurisprudência fixada pelo Superior Tribunal de Justiça a partir, por exemplo, do EDcl Resp 351490 no DJ de 23/09/2002, além da jurisprudência firmada pelo Supremo Tribunal Federal em face, por exemplo, do RE 776045 AgR-ED no DJe de 14/12/2016.
7.	Os presentes embargos deveriam, pois, ter sido manejados para corrigir a eventual obscuridade, omissão ou contradição na aludida deliberação do TCU, mas não para intentar o novo julgamento das questões já debatidas pelo Tribunal, até porque deveriam servir apenas para esclarecer, interpretar ou completar o pronunciamento anteriormente emitido pelo TCU em benefício da melhor compreensão ou inteireza da deliberação em sintonia, por exemplo, com o Acórdão 434/2018-TCU-Plenário; ficando evidente, todavia, que, no presente momento, o ora embargante buscaria apenas rediscutir indevidamente o mérito do correspondente feito.
8.	Em homenagem, porém, ao devido processo legal, o ora embargante poderá eventualmente manejar os supervenientes recursos legalmente cabíveis para a efetiva rediscussão futura de mérito do feito, sem a presente restrição imposta pela estreita via destes embargos de declaração.
9.	O TCU deve conhecer, portanto, dos presentes embargos para, no mérito, rejeitá-los, mantendo inalterado o Acórdão 2936/2022-TCU-Segunda Câmara.
Ante o exposto, pugno pela prolação do Acórdão ora submetido a este Colegiado.
TCU, Sala das Sessões, em 9 de agosto de 2022.
Ministro-Substituto ANDRÉ LUÍS DE CARVALHO 
Relator